【裁判字號】    92,上訴,1097
【裁判日期】    920630
【裁判案由】    違反毒品危害防制條例
【裁判全文】
臺灣高等法院高雄分院刑事判決                  九十二年度上訴字第一九七號
    上  訴  人
    即  被  告  甲○○
右上訴人因違反毒品危害防制條例案件，不服台灣高雄地方法院九十二年度訴緝字第
四二號中華民國九十二年四月二十八日第一審判決（起訴案號：台灣高雄地方法院檢
察署九十年度偵字第一六二九六號、九十年度偵緝字第四八０號），提起上訴，本院
判決如左：
    主  文
上訴駁回。
    事  實
一、甲○○曾於民國八十九年間，因持有毒品案件，經原審法院於八十九年六月十二
    日，以八十九年度鳳簡字第三九五號判決判處有期徒刑四月，於同年九月四日易
    科罰金執行完畢，另於八十七年間，因施用毒品案件，經原審法院以八十七年度
    毒聲字第一五二二號裁定送觀察、勒戒後，認有繼續施用毒品之傾向，又以八十
    七年度毒聲字第一八九０號裁定令入戒治處所施以強制戒治一年，後因停止戒治
    付保護管束期滿，經台灣高雄地方法院檢察署檢察官以八十八年度戒毒偵字第一
    二０號不起訴處分確定，詎猶不知悔改，明知海洛因、安非他命業經公告列為毒
    品危害防制條例第二條第二項之第一級、第二級毒品，不得非法持有、施用，竟
    基於施用第一級毒品之概括犯意，於九十年一月八日下午八時許回溯二十四小時
    之某時起至同年八月二十八日上午十一時十分許回溯二十四小時之某時止，在其
    高雄縣大社鄉○○村○○街十二號住處及友人家中，連續施用第一級毒品海洛因
    多次，復另基於施用第二級毒品之概括犯意，於八十九年年底某日起至九十年八
    月二十八日上午十一時十分許回溯二十四小時之某時止，同在上開處所，連續施
    用第二級毒品安非他命多次；嗣為警於九十年一月八日，在高雄縣大社鄉○○路
    與文康街口查獲，扣得第一級毒品海洛因（淨重二‧一八公克，包裝重０‧二０
    公克）又於九十年八月二十八日十一時十分許，在高雄縣大社鄉○○路一八二巷
    三十六號前查獲，扣得第一級毒品海洛因（淨重０‧一二公克，包裝重０‧二三
    克）、第二級毒品安非他命（驗前毛重二‧一公克，驗後毛重二公克）。
二、案經高雄市政府警察局楠梓分局、高雄縣警察局仁武分局報告臺灣高雄地方法院
    檢察署檢察官偵查起訴。
    理  由
一、訊據上訴人即被告甲○○坦承有於右揭時地連續施用第一級毒品海洛因及第二級
    毒品安非他命之犯行不諱，於原審法院審理時亦同此供承無異（見原審卷第六、
    四十頁），被告先後二次為警查獲時所採取之尿液，經分別送請高雄市立凱旋醫
    院、高雄縣政府衛生局檢驗結果，均呈甲基安非他命及嗎啡陽性反應，有高雄市
    立凱旋醫院九十年元月十九日高市凱醫檢字第八號、高雄縣政府衛生局九十年九
    月八日九十煙檢字第一五０九號煙毒尿液檢驗成績書及姓名代碼對照表各一紙附
    卷可稽。又被告二次為警查獲時所扣案之白色粉末，經送請法務部調查局鑑定結
    果，認均含第一級毒品海洛因成分（重量分別為：淨重二‧一八公克，包裝重０
    ‧二０公克；淨重０‧一二公克，包裝重０‧二三克），有該局（九十）陸（一
    ）00000000號（電腦條碼000000000號）、（九十）陸（一）
    00000000號（電腦條碼000000000號）鑑定通知書各一紙附卷
    可稽，另扣案結晶體，經送請高雄醫學大學附設中和紀念醫院檢驗結果，認均呈
    甲基安非他命陽性反應（驗前毛重二‧一公克、驗後毛重二公克），亦有該院九
    十一年五月七日編號九一０五─一０號檢驗報告一紙存卷可參，是該扣案白粉及
    結晶體應係海洛因及安非他命無訛。而海洛因施用入人體後水解還原成嗎啡，再
    循嗎啡之代謝方式排出體外，百分之八十以上於投與後二十四小時內自尿液排出
    ，已據行政院衛生署藥物食品檢驗局（73）藥檢壹字第０三０二二一號、（80）
    藥檢壹字第０七一二號函說明綦詳。又甲基安非他命經口服投與後，約百分之七
    十於二十四小時內可自尿液中排出，而其尿液內含甲基安非他命成分之檢出，與
    投與甲基安非它命的量、個人體質、檢驗儀器之精密度有關，通常採尿化驗是否
    呈陽性反應，應以投與後二十四小時內所採者為宜，此亦有行政院衛生署藥物食
    品檢驗局（80）藥檢醫字第四五二九號函可查，足徵被告前開曾連續施用第一級
    毒品海洛因及第二級毒品安非他命之自白核與事實相符。另被告曾於八十七年間
    ，因施用毒品案件，經原審法院以八十七年度毒聲字第一五二二號裁定送觀察、
    勒戒後，認有繼續施用毒品之傾向，又以八十七年度毒聲字第一八九０號裁定令
    入戒治處所施以強制戒治一年，後因停止戒治附保護管束期滿，經台灣高雄地方
    法院檢察署檢察官以八十八年度戒毒偵字第一二０號不起訴處分確定之事實，有
    該不起訴處分書、原審法院被告院內索引卡紀錄表及台灣高雄地方法院檢察署刑
    案資料查註紀錄表各一紙附卷可按，從而其於五年內再犯本件施用毒品罪事證明
    確，被告上開犯行洵堪認定。
二、查海洛因、安非他命分屬毒品危害防制條例第二條第二項所稱之第一、二級毒品
    ，不得持有、施用。被告竟分別持之以施用，核其所為，係犯毒品危害防制條例
    第十條第一項之施用第一級毒品罪及同條第二項之施用第二級毒品罪。被告先後
    多次施用海洛因、安非他命犯行，時間緊接、手法及罪名均同，顯係基於概括犯
    意而為之，為連續犯，應論以一罪。又其施用第一級、第二級毒品前後持有該毒
    品之低度行為，應分別被其施用之高度行為所吸收，均不另論罪。被告所犯上開
    二罪之間，犯意各別，行為互殊，應予分論併罰。又被告曾於八十九年間，因持
    有毒品案件，經原審法院於八十九年六月十二日，以八十九年度鳳簡字第三九五
    號判決判處有期徒刑四月，於同年九月四日易科罰金執行完畢，徵諸卷附原審法
    院被告院內索引卡紀錄表及台灣高雄地方法院檢察署刑案資料查註紀錄表自明，
    其於五年之內，再犯本件最重本刑為有期徒刑以上之罪，為累犯，應依刑法第四
    十七條之規定加重其刑。公訴人起訴事實雖未述及被告自八十九年年底某日起即
    有施用第二級毒品安非他命之犯行，惟因該部分與前經起訴並經判決有罪之被告
    連續施用第二級毒品安非他命之犯行間，有連續犯裁判上一罪之關係，應為起訴
    效力所及，法院自得併予審理。
三、原審依毒品危害防制條例第十條第一項、第二項、第二十三條第二項、第十八條
    第一項前段，刑法第十一條、第五十六條、第四十七條、第五十一條第五款、第
    九款，並審酌被告係累犯，前有施用毒品之不良素行，歷經觀察、勒戒及強制戒
    治程序後，仍未能徹底戒絕毒品，且屢經查獲，隨即再犯，顯見意志不堅，且有
    失政府制定毒品危害防制條例之立法美意，念其施用毒品乃自戕一己之身體健康
    ，尚未害及他人，且犯後終知能坦承犯行等一切情狀，量處施用第一級毒品有期
    徒刑拾月，施用第二級毒品有期徒刑陸月，並定其應執行之刑為有期徒刑一年二
    月。並敘明扣案白粉、結晶體經檢驗結果，認係海洛因及安非他命無訛，已如前
    述，均應依毒品危害防制條例第十八條第一項前段規定，併予宣告沒收併銷毀之
    。至被告於九十年一月八日遭查獲時，雖另扣有第二級毒品安非他命（驗前毛重
    四二‧一三公克、驗後毛重四二‧０八公克）、空夾鍊袋、000000000
    0之行動電話及新台幣一萬二千元，於九十年八月二十八日遭查獲時另扣有注射
    針頭一支等物，惟其九十年一月八日係因販賣第二級毒品安非他命為警查獲，所
    涉毒品危害防制條例第四條第二項之販賣第二級毒品罪嫌，業經原審法院以九十
    年訴字第六八八號判決判處有期徒刑七年六月，嗣被告提起上訴經本院駁回確定
    ，有該判決一紙附卷可稽，觀之判決內容，該扣案安非他命係被告持以販賣所用
    ，並已經宣告沒收，是不併予再宣告沒收。另敘明當日為警查扣之空夾鍊袋二十
    個、行動電話及現金等物，與本件被告所犯施用毒品犯行間未有關聯，再九十年
    八月二十八日查獲之注射針頭一支，除被告否認為其所有外，同案遭查獲之證人
    李忠穎於警訊中亦直指：該針頭係另遭同時查獲之王志忠所有等語，復參以該針
    頭並未扣案於本案項下，有卷附九十年度檢總管字第九四八七號扣押物品清單一
    紙可證，是該扣案等物，亦均不另為沒收之諭知。其認事用法尚無不合，量刑亦
    稱妥適，被告上訴意旨並不否認犯罪，空言指摘原判決不當，並無可取，為無理
    由，應予駁回。
據上論斷，應依刑事訴訟法第三百六十八條，判決如主文。
本案經檢察官邱榮藏到庭執行職務。
中    華    民    國      九十二      年      六      月     三十   日
                              臺灣高等法院高雄分院刑事第四庭
                                  審判長法官  蕭權閔
                                        法官  陳吉雄
                                        法官  陳啟造
右正本證明與原本無異。
第一級毒品海洛因部分，如不服本判決應於收受本判決後十日內向本院提出上訴書狀
，其未述上訴理由者，並得於提起上訴後十日內向本院補提理由書狀（均須按他造
當事人之人數附繕本)「切勿逕送上級法院」。
第二級毒品安非他命部分，不得上訴。
                                      書記官  白蘭
中    華    民    國      九十二      年      六      月     三十   日
第二級毒品安非他命部分，不得上訴。第一級毒品海洛因部分，得於十日內上訴。
本件論罪科刑法條：
毒品危害防制條例第十條
施用第一級毒品者，處六月以上五年以下有期徒刑。
施用第二級毒品者，處三年以下有期徒刑。


司法院資訊處製作；財團法人民間司法改革基金會備份。
